【裁判字號】    94,易,1026
【裁判日期】    950210
【裁判案由】    詐欺等
【裁判全文】
臺灣臺中地方法院刑事判決              94年度易字第1026號
公  訴  人  臺灣臺中地方法院檢察署檢察官
被      告  甲○○
上列被告因詐欺等案件，經檢察官提起公訴（九十四年度偵字第
三七號），本院判決如下：
    主    文
甲○○行使偽造私文書，足以生損害於他人，累犯，處有期徒刑
陸月，如易科罰金，以佰元折算壹日。如附表二所示特約商店
信用卡簽帳單客戶存根聯及商店存根聯上偽造之「Sheng Ju」署
押各壹枚，均沒收。
    犯罪事實
一、甲○○於民國九十二年間因犯竊盜罪，經本院臺中簡易庭判
    處有期徒刑三月確定，於九十三年四月一日易科罰金執行完
    畢。詎甲○○仍不知悔改，竟意圖為自己不法之所有，基於
    竊盜之概括犯意，分別於如附表一所示之時間、地點，以徒
    手竊取方式，連續竊取如附表一所示乙○○等人之財物（犯
    罪時間、地點及所竊取財物均詳如附表一所示）；又甲○○
    於竊取附表一編號一所示乙○○之財物得手後，復萌為自己
    不法所有之意圖，並基於偽造署押（信用卡消費簽帳單上簽
    名）以偽造私文書（信用卡消費簽帳單）後，再行使該偽造
    私文書（信用卡消費簽帳單）以詐欺取財之犯意，於附表二
    所示之時間、地點，持所竊得之乙○○玉山商業銀行（下稱
    玉山銀行）卡號0000000000000000號信用
    卡一張，冒用乙○○名義購買價值新臺幣（下同）二千二百
    元之不詳物品，而持該玉山銀行信用卡刷卡消費，並在消費
    簽帳單上偽簽乙○○之「Sheng Ju」英文簽名二枚（一式二
    份）而偽造私文書，並交付德安百貨公司專櫃人員而行使之
    ，致該店職員陷於錯誤，誤以為係乙○○本人消費，而允甲○○刷卡消費，並交付價值二千二百元之物品予甲○○，足
    生損害於乙○○、德安百貨公司及玉山銀行、財團法人聯合
    信用卡處理中心對於審核信用卡交易作業之正確性。嗣甲○○於九十三年十二月十五日二十一時五十分許，在臺中市○○路○段二九九號廣三百貨公司地下一樓竊得戊○○之財物
    後，為廣三百貨公司人員查獲後報警處理，並扣得如附表一
    所示之失竊物品。
二、案經臺中警察局第一分局報請臺灣臺中地方法院檢察署檢察
    官偵查起訴。
    理    由
一、訊據被告甲○○除坦承有於附表一所示時間、地點連續竊盜
    之事實外，餘矢口否認有何行使偽造私文書及詐欺取財犯行
    ，辯稱：乙○○的信用卡，應係其於九十三年九月三十日所
    竊取的，其只有曾經拿一張丁○○的信用卡至德安百貨公司
    地下樓的家樂福要盜刷一次，但店員與銀行確認後發現其非
    信用卡持卡人本人，不讓其刷卡消費而未得逞，其並未盜刷
    乙○○的玉山銀行信用卡消費云云。惟查：
  (一)被告於附表一所示時間、地點連續竊盜犯行，業據被告坦認
    不諱，核與被害人丁○○、戊○○於警詢指訴情節大致相符
    ，並據證人溫怡玲於警詢及證人乙○○於警詢、檢察官偵查
    中證述明確，復有扣押物品目錄表一份、照片八張、查獲現
    場圖一份、贓物認領保管收據二份、被告所竊取之信用卡影
    本五張附卷可憑，其連續竊盜犯行堪以認定。
  (二)被告於警詢、檢察官偵查中及本院審理時均供陳：乙○○的
    信用卡係放在其在中友百貨地下一樓所竊得之皮包內，所竊
    得的信用卡並無再讓其他人拿到等語，又被害人乙○○於警
    詢時證稱：其女友己○○於九十三年九月二十六日（筆錄誤
    記為三十日）十七時許，發現置於專櫃下之茶色小錢包遭竊
    ，裡面有現金六百元及其所有之新光三越信用卡及玉山銀行
    信用卡等物，於同年月日十七時四十分許，經銀行通知該玉
    山銀行信用卡在德安百貨遭盜刷二千餘元，當時其正向銀行
    停用信用卡中等語明確，足見被害人乙○○之信用卡遭被告
    竊取後，並未脫離被告占用之狀態中，且自被害人發現遭竊
    至銀行通知該信用卡遭盜刷消費，亦不過四十分鐘，自無可
    能為被告以外之人持被害人乙○○之玉山銀行信用卡至臺中
    市德安百貨刷卡消費甚明；再查，被害人乙○○確係於九十
    三年九月二十六日遭竊並於當日辦理掛失等情，亦有玉山銀
    行信用卡事業處九十四年十二月二十三日函及財團法人金融
    聯合徵信中心信用卡資料查詢紀錄表各一份附卷足憑，足證
    被害人乙○○之玉山銀行信用卡確係於九十三年九月二十六
    日失竊，被告所辯係於九十三年九月三十日行竊等語，並無
    足採；另經本院向玉山銀行調取被害人乙○○辦理掛失止付
    前，被害人乙○○所為信用卡交易之簽帳單核閱結果，九十
    三年九月二十六日盜刷之簽帳單上之簽名，其中「Sheng 」
    部分，盜刷簽帳單上「g 」字之筆順轉折係自上方轉折，顯
    與被害人乙○○於九十三年九月二十日簽帳單上所為真正之
    簽名「g」字係自下方轉折不符；又「Ju 」部分之簽名，其
    中盜刷簽帳單上「J 」部分之筆順平直如中文「丁」，與被
    害人乙○○真正簽名之筆順為弧形轉折之方式不同；盜刷簽
    帳單上「u 」字部分結尾以畫圓圈方式終結，亦與被害人乙○○真正簽名之筆順以轉折之方式不同，足徵九十三年九月
    二十六日之簽帳單確非被害人乙○○所簽寫消費無誤。查被
    告竊取如附表一所示被害人乙○○等人之財物，並持被害人
    乙○○之信用卡於附表二所示之時間、地點，刷卡詐得價值
    二千二百元之商品，其有為自己不法所有之意圖甚明；又被
    告在消費簽帳單上偽造被害人乙○○「Sheng Ju」英文簽名
    刷卡消費，致使被害人乙○○有受追償消費卡款之虞，足以
    生損害於被害人乙○○。被告所辯無非卸飾之詞，不足採信
    ，事證明確，其犯行洵堪認定。
二、核被告所為，係犯刑法第二百十六條、第二百十條之行使偽
    造私文書罪、同法第三百三十九條第一項之詐欺取財罪及同
    法第三百二十條第一項之竊盜罪。被告所為偽造署押之行為
    係偽造私文書之部分行為；及被告偽造私文書後復持以行使
    ，其偽造之低度行為應為行使之高度行為所吸收，均不另論
    罪。其先後多次竊盜犯行，時間緊接，所犯構成要件相同罪
    名，顯係基於概括之犯意而為之，應依刑法第五十六條之規
    定論以一罪，並依法加重其刑。被告所犯上開三罪間，有方
    法、結果之牽連關係，為牽連犯，應依刑法第五十五條之規
    定，從一重之行使偽造私文書罪處斷。公訴意旨雖記載被告
    係於九十三年九月三十日竊取如附表編號一所示乙○○、己○○之財物，惟查，被害人乙○○係於九十三年九月二十六
    日以電話掛失止付其遭竊之前開玉山銀行信用卡，此有前開
    財團法人金融聯合徵信中心信用卡資料查詢紀錄表一份附卷
    足憑，復經本院向玉山銀行查詢無誤，並有玉山銀行信用卡
    事業處九十四年十二月二十三日函及附件一份在卷可稽，足
    證被害人乙○○之玉山銀行信用卡確係於九十三年九月二十
    六日與被害人己○○之財物一同遭竊，是被告應係於九十三
    年九月二十六日竊取如附表一編號一所示被害人乙○○、己○○之財物，故公訴人認被告係於九十三年九月三十日為附
    表一編號一之竊盜犯行，即有誤會，附此說明。末查，被告
    前於九十二年間因犯竊盜罪，經本院臺中簡易庭判處有期徒
    刑三月確定，於九十三年四月一日易科罰金執行完畢，有臺
    灣高等法院被告全國前案紀錄表及臺灣臺中地方法院檢察署
    刑案資料查註紀錄表各一份在卷可憑，其受有期徒刑之執行
    完畢，五年以內再犯本件有期徒刑以上之罪，為累犯，應依
    刑法第四十七條規定加重其刑，並諭知易科罰金之折算標準
    。爰審酌被告因萌貪念，連續多次竊取如附表一所示財物，
    又盜刷被害人乙○○之信用卡消費一次，危害社會安寧秩序
    匪淺，並造成被害人財物損失，惟念及被告犯後坦承部分犯
    行等一切情狀，量處如主文所示之刑。被告在如附表二所示
    之時間及地點，偽造信用卡簽帳單客戶存根聯及商店存根聯
    上顧客簽名欄內之乙○○「Sheng Ju」英文簽名共二枚（一
    式二份），應依刑法第二百十九條之規定宣告沒收之。
據上論斷，應依刑事訴訟法第二百九十九條第一項前段，刑法第
第二百十六條、第二百十條、第三百三十九條第一項、第三百二
十條第一項、第五十五條、第四十七條、第四十一條第一項前段
、第二百十九條，罰金罰鍰提高標準條例第一條前段、第二條，
判決如主文。
中    華    民    國    95    年    2     月    10    日
                  刑事第六庭  審判長法  官  簡源希
                                    法  官  鄧敏雄
                                    法  官  戴博誠
上正本證明與原本無異。
如不服本判決，應於送達後十日內向本院提出上訴狀（須附繕
本），上訴於臺灣高等法院臺中分院。
                                    書記官  鄭淑英
中    華    民    國    95    年    2     月    10    日
【附錄論罪科刑法條】
刑法第三百二十條第一項：
意圖為自己或第三人不法之所有，而竊取他人之動產者，為竊盜
罪，處五年以下有期徒刑、拘役或五百元以下罰金。
刑法第二百十條：
偽造、變造私文書，足以生損害於公眾或他人者，處五年以下有
期徒刑。
刑法第二百十六條：
行使第二百十條至第二百十五條之文書者，依偽造、變造文書或
登載不實事項或使登載不實事項之規定處斷。
刑法第三百三十九條第一項：
意圖為自己或第三人不法之所有，以詐術使人將本人或第三人之
物交付者，處五年以下有期徒刑、拘役或科或併科一千元以下罰
金。
附表一：
┌──┬──────┬─────────────┬───┬───────┐
│編號│ 犯 罪 時 間│  犯    罪    地    點    │被害人│竊取之財物    │
│    │（中華民國）│                          │      │              │
├──┼──────┼─────────────┼───┼───────┤
│一  │九十三年九月│臺中市○○路○段一六一號「│乙○○│乙○○所有之臺│
│    │二十六日十七│中友百貨」地下一樓「北之產│、游秀│新銀行新光三越│
│    │時許        │物」專櫃                  │賢    │信用卡（卡號：│
│    │            │                          │      │00000000000000│
│    │            │                          │      │1號）、玉山銀 │
│    │            │                          │      │行中友百貨聯名│
│    │            │                          │      │信用卡（卡號：│
│    │            │                          │      │00000000000000│
│    │            │                          │      │07號）各一張；│
│    │            │                          │      │己○○所有之茶│
│    │            │                          │      │色小錢包一個、│
│    │            │                          │      │現金。        │
├──┼──────┼─────────────┼───┼───────┤
│二  │九十三年十月│臺中市○區○○路四段一八六│丁○○│臺新銀行新光三│
│    │十日十九時許│號「德安百貨」六樓        │      │越信用卡（卡號│
│    │            │                          │      │：000000000000│
│    │            │                          │      │5000號）一張。│
├──┼──────┼─────────────┼───┼───────┤
│三  │不詳        │「中友百貨」或「德安百貨」│不詳  │背面持卡人簽名│
│    │            │                          │      │欄記載「庚○○│
│    │            │                          │      │」之中友百貨聯│
│    │            │                          │      │名卡（卡號：54│                          │      │00000000000000│
│    │            │                          │      │00000000000000│
│    │            │                          │      │號）一張。    │
├──┼──────┼─────────────┼───┼───────┤
│四  │九十三年十二│「中友百貨」或「德安百貨」│丙○○│皮夾一個、「德│
│    │月間某日某時│                          │      │安百貨」信用卡│
│    │            │                          │      │（卡號：543372│
│    │            │                          │      │0000000000號）│
│    │            │                          │      │一張、OKWAP牌 │
│    │            │                          │      │行動電話一支、│
│    │            │                          │      │現金五百元。  │
├──┼──────┼─────────────┼───┼───────┤
│五  │九十三年十二│臺中市○○路○段二九九號「│戊○○│女用手提包一個│
│    │月十五日二十│廣三百貨」地下一樓        │      │、女用咖啡店皮│
│    │一時五十分許│                          │      │包一個、臺新銀│
│    │            │                          │      │行信用卡一張、│
│    │            │                          │      │玉山銀行提款卡│
│    │            │                          │      │（起訴書誤載為│
│    │            │                          │      │上海銀行）、彭│
│    │            │                          │      │可涵國民身分證│
│    │            │                          │      │一張、現金一千│
│    │            │                          │      │六百元。      │
└──┴──────┴─────────────┴───┴───────┘
附表二：
┌──┬─────┬────┬────┬────┬────┬──────┐
│編號│  被害人  │信用卡發│特約商店│偽造之署│遭盜用之│詐欺之物品及│
│    │（持卡人）│卡銀行  │名稱及地│押（一式│時間    │金額（新臺幣│
│    │          │        │點      │二聯）  │        │）          │
├──┼─────┼────┼────┼────┼────┼──────┤
│一  │乙○○    │玉山商業│德安百貨│偽造「Sh│九十三年│不詳物品（金│
│    │          │銀行    │公司（臺│eng Ju」│九月二十│額二千二百元│
│    │          │        │中市東區│之署押二│六日十九│）          │
│    │          │        │復興路四│枚（包括│時二十九│            │
│    │          │        │段一八六│商店存根│分許    │            │
│    │          │        │號      │聯與顧客│        │            │
│    │          │        │        │存根聯各│        │            │
│    │          │        │        │一枚）。│        │            │
└──┴─────┴────┴────┴────┴────┴──────┘


司法院資訊處製作；財團法人民間司法改革基金會備份。
